臺灣基隆地方法院刑事判決　　　　　　　 94年度易字第493號
公　訴　人　臺灣基隆地方法院檢察署檢察官
被　　　告　戊○○
　　　　　　己○○
　　　　　　庚○○
　　　　　　壬○○
　　　　　　乙○○
　　　　　　丑○○
　　　　　　卯○○
　　　　　　癸○○
　　　　　　甲○○
　　　　　　子○○
　　　　　　午○○
　　　　　　申○○
　　　　　　未○○
　　　　　　丙○○
　　　　　　辰○○
　　　　　　丁○○
　　　　　　辛○○
　　　　　　巳○○
上列被告因菸酒管理法案件，經檢察官提起公訴（94年度偵字第
3890號），被告為有罪之陳述，本院合議庭裁定由受命法官獨任
以簡式審判程序進行審理，並判決如下：
    主  文
戊○○共同輸入私菸，處有期徒刑伍月，如易科罰金，以佰元
折算壹日。扣案如附表所示私菸，均沒收。
己○○共同輸入私菸，處有期徒刑伍月，如易科罰金，以佰元
折算壹日。扣案如附表所示私菸，均沒收。
庚○○共同輸入私菸，處有期徒刑貳月，如易科罰金，以佰元
折算壹日。扣案如附表所示私菸，均沒收。
壬○○、乙○○、丑○○、卯○○、癸○○、甲○○、子○○、
午○○、申○○、丙○○、辰○○、丁○○、辛○○共同輸入私
菸，各處拘役肆拾日，如易科罰金，均以佰元折算壹日。扣案
如附表所示私菸，均沒收。
未○○、巳○○共同輸入私菸，均累犯，各處拘役伍拾日，如易
科罰金，均以佰元折算壹日。扣案如附表所示私菸，均沒收。
    理  由
一、犯罪事實：
    緣己○○係「財順發」漁船（統一編號：CT0-000000；船主
    為楊士良）之船長，民國94年3 月24日，戊○○（綽號眼鏡
    仔）向己○○表示有一位綽號叫「林董」之不詳姓名年籍之
    成年男子，欲自境外輸入仿冒白長壽私菸進入我國境內，需
    漁船至外海接運，輸入每箱私菸之報酬則為新臺幣（下同）
    1,000 元，己○○斯時因經濟困窘而應允之。謀議既定，先
    由戊○○覓來壬○○、乙○○、丑○○、卯○○、癸○○、
    甲○○、子○○、午○○、申○○、未○○（累犯前科如後
    述）、丙○○、辰○○、丁○○、辛○○、巳○○（累犯前
    科如後述）等負責搬運工作，約定酬勞為每人3,000 至4,00
    0元不等，繼而輾轉找來庚○○駕駛車牌號碼MX－768號貨車
    （靠行登記車主為仙通貨運交通有限公司），負責載運工作
    ，酬勞則為20,000元，戊○○則負責以無線電對講機居中聯
    繫，可因此獲利50,000元。上開人等均知所搬運或載運之物
    為違法輸入之仿冒私菸，且明知如附表所示之商標名稱、圖
    樣，係如附表所示之專用權人向我國經濟部智慧財產局申請
    註冊登記，經前開主管機關核准，而指定使用於如附表所示
    之商品範圍，目前仍在如附表所示之商標專用期限內，應受
    我國商標法之保護，竟基於共同犯意之聯絡，先由己○○於
    同年月26日上午，自基隆市八斗子漁港駕駛「財順發」漁船
    出港，由戊○○以無線電聯繫己○○於同年月27日下午4 時
    許，前往花瓶嶼東邊海域即東經120 度04分、北緯25度26分
    （起訴書誤載為東經25度26分、北緯120 度04分）之境外海
    域，指揮不知情之越南籍漁工8 人，由不詳船名之大陸籍漁
    船接駁如附表所示之仿冒白長壽香菸559 箱又32條，並藏置
    在「財順發」漁船之密艙內，旋於同日晚間8 時40分許，返
    回八斗子漁港，並利用另艘「順富達」漁船在港邊整裝修理
    ，較不易引人注意之機會，將「財順發」漁船停靠在「順富
    達」漁船旁，並依戊○○之指示，由壬○○、乙○○、丑○○、卯○○、癸○○、甲○○、子○○、午○○、申○○、
    未○○、丙○○、辰○○、杜俊榮、辛○○及巳○○等人將
    「財順發」漁船上之私菸，通過「順富達」甲板，再經由碼
    頭邊之地下涵洞，將私菸搬運至與地下涵洞相通之鐵皮貨櫃
    屋內藏放，再由戊○○聯絡庚○○駕駛上開貨車到場載運上
    開私菸，並伺「林董」電話指示，準備載至國道一號高速公
    路五股交流道下某加油站交付「林董」。嗣為警於同年月28
    日凌晨3 時許，在八斗子漁港邊上開貨櫃屋旁，當場查獲上
    情，並在庚○○駕駛之上開貨車內查獲仿冒白長壽私菸559
    箱又32條（共計279,820包）。
二、程序事項：
    查本件被告戊○○、己○○、庚○○、壬○○、乙○○、丑
    ○○、卯○○、癸○○、甲○○、子○○、午○○、申○○
    、未○○、丙○○、辰○○、丁○○、辛○○、巳○○所犯
    者非為死刑、無期徒刑、最輕本刑為3 年以上有期徒刑之罪
    或高等法院管轄第一審案件，其於準備程序進行中，先就被
    訴事實為有罪之陳述，經告知其簡式審判程序之旨，並聽取
    公訴人、被告之意見後，本院業已依刑事訴訟法第273 條之
    1第1項之規定，裁定由受命法官獨任以簡式審判程序進行本
    案之審理。
三、證據名稱：
    (一)被告戊○○、己○○、庚○○、壬○○、乙○○、丑○○、卯○○、癸○○、甲○○、子○○、午○○、申○○、未○○、丙○○、辰○○、丁○○、辛○○、巳○○等18人於行政院海岸巡防署海岸巡防總局北部地區巡
        防局臺北機動查緝隊調查、檢察官偵查，及本院審理中
        之自白。
    (二)扣案之仿冒白長壽私菸559箱又32條（共計279,820包）
        。
    (三)現場照片25張、船筏進出港紀錄一覽表、基隆市政府查
        獲違法嫌疑菸酒案件現場處理紀錄表、基隆關稅局點收
        各機關部隊移交緝獲走私物品運輸工具扣押收據。
    (四)內政部94年11月22日臺內地字第0940078959號函。
    (五)本院採樣照片6 張、經濟部智慧財產局商標註冊網路查
        詢資料。
四、論罪科刑：
    (一)按私菸、私酒，指未經許可產製或輸入之菸酒，菸酒管
        理法第6 條定有明文；又同法46條所謂之「輸入」，係
        指自國外將私菸或私酒運輸進入我國領土或領海者而言
        ；而領海，依中華民國領海及鄰接區法第3 條規定，則
        為「自基線起至其外側12浬間之海域」（最高法院93年
        度臺非字第24號判決意旨參照）。本案被告己○○駕駛
        「財富發」漁船接駁私菸地點係花瓶嶼東邊海域即東經
        120 度04分、北緯25度26分處，此海域距我國公布第一
        批領海基線大牛欄西岸（T8）至翁公石（T9）段基線約
        53.36浬，依據中華民國領海及鄰接區法第3條、第14條
        及中華民國專屬經濟海域及大陸礁層法第2 條規定，該
        海域不在我國12浬領海及24浬鄰接區範圍內之事實，有
        本院卷附內政部94年11月22日臺內地字第0940078959號
        函暨海圖可稽。故被告自我國領海以外之海域將私菸運
        輸進入我國境內，該當菸酒管理法第46條所稱之輸入私
        菸甚明。
    (二)本案被告輸入侵害商標權之私菸，核其所為，均係犯菸
        酒管理法第46條第4 項之輸入私菸罪，及商標法第82條
        明知為未得商標權人同意，於同一商品，使用相同之註
        冊商標商品而輸入罪。被告戊○○、己○○、庚○○、
        壬○○、乙○○、丑○○、卯○○、癸○○、甲○○、
        子○○、午○○、申○○、未○○、丙○○、辰○○、
        丁○○、辛○○、巳○○等人，與真實年籍姓名不詳之
        綽號「林董」成年男子間，就上開罪行有犯意聯絡及行
        為分擔，均應論以共同正犯。被告利用不知情之越南籍
        漁工遂行上開犯行，係間接正犯。公訴意旨雖漏未援用
        上開商標法規定予以論罪，然此部分業經記載於起訴書
        犯罪事實欄（仿冒之白長壽香菸），且與業經起訴之菸
        酒管理法部分，有如後述之想像競合犯之裁判上一罪關
        係，本院基於審判不可分原則，先行告知被告該部分涉
        犯罪名後，依法併予審理。又被告以一輸入行為同時觸
        犯上開菸酒管理法、商標法等罪，為想像競合犯，應從
        一重論以菸酒管理法第46條第4 項之輸入私菸罪。被告
        未○○前因煙毒、麻藥案件，經本院、臺灣高等法院分
        別判處有期徒刑6月、3 年10月確定，應執行有期徒刑4
        年2月，於89年10月2日縮短刑期假釋出監，嗣經撤銷假
        釋，於91年9月20日入監執行殘刑2年6月24日，迨94年1
        月31日縮短刑期執行完畢；被告巳○○因藏匿人犯案件
        ，經本院判處有期徒刑6月確定，於93年5月28日易科罰
        金執行完畢等事實，有臺灣高等法院被告前案紀錄表附
        卷可考，其二人於有期徒刑執行完畢後5年以內，再犯
        本件最重本刑為有期徒刑以上之刑之罪，均為累犯，應
        加重其刑。
    (三)本院審酌被告均值壯年，不思以正當管道獲取金錢，竟
        圖以輸入仿冒私菸之方式牟利，對於我國菸品交易秩序
        有嚴重危害，惟慮其犯後均坦承犯行之態度，暨被告戊○○居間介紹、無線電指揮聯絡，並負責找人搬運私菸
        ，被告己○○駕船出海接駁私菸，其二人於共犯結構所
        處地位之惡性較重，另慮及各該被告因參與本案之可得
        利益（被告戊○○可得50,000元，被告己○○每箱私菸
        可得1,000元，事成約得獲利近560,000元，被告庚○○
        可得20,000元，其餘被告負責搬運僅得3,000至4,000元
        ）等一切情狀，分別量處如主文所示之刑，併均諭知易
        科罰金之折算標準。
    (四)另「依本法查獲之私菸、私酒、劣菸、劣酒與供產製私
        菸、私酒之原料、器具及酒類容器，沒收或沒入之」，
        菸酒管理法第58條定有明文（依主、從刑不可分原則，
        主、從刑不可割裂適用不同法律）。扣案如附表所示私
        菸，迄未經財政部基隆關稅局予以沒入，有本院卷附該
        局94年11月17日基普緝字第0941030466號函可稽，依前
        揭法條意旨，應由本院依法宣告沒收。
五、適用之法律依據：
    刑事訴訟法第273條之1第1項、第299條第1項前段、第310條
    之2、第454條，菸酒管理法第46條第4 項、第58條，商標法
    第82條，刑法第11條前段、第28條、第55條、第47條、第41
    條第1項前段，罰金罰鍰提高標準條例第2條。
本案經檢察官寅○○到庭執行職務。
如不服本判決，得自收受送達之日起10日內，向本院提起上訴。
中　　華　　民　　國　　94　　年　　12　　月　　21　　日
                  刑事第五庭法  官　楊皓清
以上正本證明與原本無異。
對於本件判決如有不服，應於收受送達後10日內，向本院提出上
訴書狀，上訴於臺灣高等法院，並按他造當事人之人數附具繕本
。
中　　華　　民　　國　　94　　年　　12　　月　　21　　日
                            書記官　王月娥
附錄論罪法條：
菸酒管理法第46條第4項：
輸入私菸、私酒者，處2 年以下有期徒刑、拘役或科或併科新臺
幣20萬元以上200萬元以下罰金。
商標法第82條：
明知為前條商品而販賣、意圖販賣而陳列、輸出或輸入者，處一
年以下有期徒刑、拘役或科或併科新臺幣5萬元以下罰金。
附表：
┌──┬───────┬────┬────┬────┬──────┬────┐
│編號│商標名稱或圖樣│商標專用│商標註冊│商標專用│商標使用之範│扣案物品│
│    │              │權人    │證號    │期限    │圍          │        │
├──┼───────┼────┼────┼────┼──────┼────┤
│ 1  │              │臺灣菸酒│00000000│民國102 │菸、菸草、香│559箱又 │
│    │              │股份有限│        │年11月30│菸、雪茄    │32條（每│
│    │              │公司    │        │日      │            │箱50條）│
│    │              │        │        │        │            │        │
│    │              │        │        │        │            │        │
└──┴───────┴────┴────┴────┴──────┴────┘
